---
title: "msrat_example"
output: html_document
---

```{r setup, include=FALSE}
knitr::opts_chunk$set(echo = TRUE)
```

## msrat利用例

msratでは以下の二種類のメトリクスが利用できます．

- d-metrics: dynamic メトリクス．テスト期間で変化するもの．例えば，その日のテストケース数や検証した機能数など
- s-metrics: static メトリクス．テスト期間を通じて基本的に変化しないもの．開発規模など

ここでは s-metrics の利用例を示します．
過去の類似プロジェクトデータを利用し，現在のプロジェクトを評価する．

### Step 1: データ収集

- 次のデータを収集
  - 総コード行数
  - バグ個数データ：日数とその時に見つかったバグ数

### Step 2: msratのインストールとロード

- Rstudioでdevtoolsをインストール

```r
install.packages(pkgs="devtools")
```
- msratのインストール

WindowsではRtoolsが必要になると思います

```r
library(devtools)
devtools::install_github("SwReliab/msrat")
```

```{r}
library(msrat)
```

### Step 3: データの整形

s-metrics（ここの例では現在の開発プロジェクト`project1`と過去の二つの開発プロジェクト`project2`,`project3`のコード行数）を次のようなCSVにまとめる．

以下は実際のデータではなく例のために作成した人工的なデータです．

`smetrics.csv`

||KLOC|
|:-|-:|
|project1|55|
|project2|185|
|project3|235|

- ポイント
  - 列見出しをつけておく
  - 各行に各プロジェクトデータをいれる
  - 各行の先頭列はプロジェクト名（英字でスペースなしにしておくと後々便利）

次に各プロジェクトのバグデータを次のようなCSVにまとめる

`project1.csv`

- １稼働日毎のバグ数

|days|bugs|
|-:|-:|
|1|3|
|1|0|
|1|2|
|1|0|
|1|1|
|1|0|

`project2.csv`

- １稼働日毎のバグ数

|days|bugs|
|-:|-:|
|1|3|
|1|5|
|1|10|
|1|2|
|1|1|
|1|0|
|1|0|
|1|1|
|1|0|
|1|0|

`project3.csv`

- 週毎（５稼働日毎）のバグ数
- 最後のデータだけ３稼働日のバグ数

|days|bugs|
|-:|-:|
|5|15|
|5|8|
|5|0|
|5|0|
|5|1|
|5|0|
|3|0|

- ポイント
  - 時間軸は全てのデータで同じにする（上記の例では稼働日）
  - バグが0の日もデータに入れる
  - 各プロジェクトデータの列名を同じにしておくと楽

### msrat用のデータ（data.frame）を作る

```{r}
metrics <- read.csv(file="smetrics.csv", row.names=1)
bugs <- list(
  project1=read.csv(file="project1.csv"),
  project2=read.csv(file="project2.csv"),
  project3=read.csv(file="project3.csv")
)
metrics
bugs
```

- ポイント
  - smetrics.csvの最初の列を行のラベルにする（`row.names=1`）
  - list()の`project1=`, `project2=`, `project3=` は`smetrics.csv`の最初の列のプロジェクト名と同じにすると後の作業が楽

### 各プロジェクト単体でモデル推定する

- `fit.srm.nhpp`で各プロジェクトを個別に推定

```{r}
result <- lapply(bugs, function(dat) fit.srm.nhpp(time=dat$days, fault=dat$bugs))
```

推定結果
```{r}
result
```


project1
```{r}
mvfplot(time=bugs$project1$days, fault=bugs$project1$bugs,
        mvf=list(result$project1$srm))
```

project2
```{r}
mvfplot(time=bugs$project2$days, fault=bugs$project2$bugs,
        mvf=list(result$project2$srm))
```

project3
```{r}
mvfplot(time=bugs$project3$days, fault=bugs$project3$bugs,
        mvf=list(result$project3$srm))
```

- モデルを固定する場合は `Rsrat::fit.srm.nhpp(time=dat$days, fault=dat$bugs, srm.names="tlogis")` のように `srm.names` を指定する．モデル名は`Rsrat::srm.models`にあるものが使える

```{r}
Rsrat::srm.models
```

### smetricsを使って再推定する（その1）

- s-metricsデータを使って s-metrics に対する回帰係数と各プロジェクトのモデルのパラメータを再推定する．
- ここでは`linkfun="log"`（デフォルト）を使う（回帰の方のモデル）

```{r}
poiresult <- fit.srm.poireg(formula=~1+KLOC, data=metrics, srms=result)
```

- グラフのためにモデルのラベルを変更（必ずしも必要な作業ではありません）
```{r}
poiresult$srm$srms$project1$name <- paste(poiresult$srm$srms$project1$name, "(poireg)")
poiresult$srm$srms$project2$name <- paste(poiresult$srm$srms$project2$name, "(poireg)")
poiresult$srm$srms$project3$name <- paste(poiresult$srm$srms$project3$name, "(poireg)")
```

推定結果

```{r}
poiresult
```

project1
```{r}
mvfplot(time=bugs$project1$days, fault=bugs$project1$bugs,
        mvf=list(result$project1$srm,poiresult$srm$srms$project1))
```

project2
```{r}
mvfplot(time=bugs$project2$days, fault=bugs$project2$bugs,
        mvf=list(result$project2$srm,poiresult$srm$srms$project2))
```

project3
```{r}
mvfplot(time=bugs$project3$days, fault=bugs$project3$bugs,
        mvf=list(result$project3$srm,poiresult$srm$srms$project3))
```

#### 変数選択で効果のある要因だけを残す

```{r}
poiresult2 <- step(poiresult) # 変数減少法
```

- グラフのためにモデルのラベルを変更（必ずしも必要な作業ではありません）
```{r}
poiresult2$srm$srms$project1$name <- paste(poiresult2$srm$srms$project1$name, "(poireg2)")
poiresult2$srm$srms$project2$name <- paste(poiresult2$srm$srms$project2$name, "(poireg2)")
poiresult2$srm$srms$project3$name <- paste(poiresult2$srm$srms$project3$name, "(poireg2)")
```

結果

```{r}
poiresult2
```

project1
```{r}
mvfplot(time=bugs$project1$days, fault=bugs$project1$bugs,
        mvf=list(result$project1$srm,poiresult$srm$srms$project1,poiresult2$srm$srms$project1))
```

project2
```{r}
mvfplot(time=bugs$project2$days, fault=bugs$project2$bugs,
        mvf=list(result$project2$srm,poiresult$srm$srms$project2,poiresult2$srm$srms$project2))
```

project3
```{r}
mvfplot(time=bugs$project3$days, fault=bugs$project3$bugs,
        mvf=list(result$project3$srm,poiresult$srm$srms$project3,poiresult2$srm$srms$project3))
```

### smetricsを使って再推定する（その2）

- s-metricsデータを使って s-metrics に対する回帰係数と各プロジェクトのモデルのパラメータを再推定する．
- ここでは`linkfun="identity"`を使う（回帰の方のモデル）

```{r}
poiresult <- fit.srm.poireg(formula=~1+KLOC, data=metrics, srms=result, linkfun="identity")
```

- グラフのためにモデルのラベルを変更（必ずしも必要な作業ではありません）
```{r}
poiresult$srm$srms$project1$name <- paste(poiresult$srm$srms$project1$name, "(poireg)")
poiresult$srm$srms$project2$name <- paste(poiresult$srm$srms$project2$name, "(poireg)")
poiresult$srm$srms$project3$name <- paste(poiresult$srm$srms$project3$name, "(poireg)")
```

推定結果

```{r}
poiresult
```

project1
```{r}
mvfplot(time=bugs$project1$days, fault=bugs$project1$bugs,
        mvf=list(result$project1$srm,poiresult$srm$srms$project1))
```

project2
```{r}
mvfplot(time=bugs$project2$days, fault=bugs$project2$bugs,
        mvf=list(result$project2$srm,poiresult$srm$srms$project2))
```

project3
```{r}
mvfplot(time=bugs$project3$days, fault=bugs$project3$bugs,
        mvf=list(result$project3$srm,poiresult$srm$srms$project3))
```

#### 変数選択で効果のある要因だけを残す

```{r}
poiresult2 <- step(poiresult) # 変数減少法
```

- グラフのためにモデルのラベルを変更（必ずしも必要な作業ではありません）
```{r}
poiresult2$srm$srms$project1$name <- paste(poiresult2$srm$srms$project1$name, "(poireg2)")
poiresult2$srm$srms$project2$name <- paste(poiresult2$srm$srms$project2$name, "(poireg2)")
poiresult2$srm$srms$project3$name <- paste(poiresult2$srm$srms$project3$name, "(poireg2)")
```

結果

```{r}
poiresult2
```

project1
```{r}
mvfplot(time=bugs$project1$days, fault=bugs$project1$bugs,
        mvf=list(result$project1$srm,poiresult$srm$srms$project1,poiresult2$srm$srms$project1))
```

project2
```{r}
mvfplot(time=bugs$project2$days, fault=bugs$project2$bugs,
        mvf=list(result$project2$srm,poiresult$srm$srms$project2,poiresult2$srm$srms$project2))
```

project3
```{r}
mvfplot(time=bugs$project3$days, fault=bugs$project3$bugs,
        mvf=list(result$project3$srm,poiresult$srm$srms$project3,poiresult2$srm$srms$project3))
```

